【裁判字號】    89,易,4501
【裁判日期】    891229
【裁判案由】    賭博
【裁判全文】
臺灣板橋地方法院刑事判決                        八十九年度易字第四五一號
    公  訴  人  臺灣板橋地方法院檢察署檢察官
    被      告  甲○○
    選任辯護人  賴重堯律師
右列被告因賭博案件，經檢察官提起公訴（八十九年度偵字第一八九０六號），本院
判決如左：
    主  文
甲○○共同連續意圖營利，聚眾賭博，處有期徒刑肆月，如易科罰金，以佰元折算
壹日。扣案之六合彩簽單肆張、計算機壹台，均沒收。
    事  實
一、甲○○與真實姓名不詳年約五十歲之綽號「劉仔」之男子，共同基於意圖營利之
    概括犯意聯絡，自民國（下同）八十九年三月間某日起，由甲○○連續提供其經
    營位於台北縣板橋市○○街一二七巷二十五號「宏郁雜貨店」作為公眾得出入場
    所，並為該綽號「劉仔」之組頭調牌之方式，經營俗稱「六合彩」之賭博（每星
    期二、四各開獎一次為一期），並設置從「０一」到「四七」共四十七個號碼供
    人簽選，再由不特定之人以打電話或到場之方式簽選號碼，以聚集不特定之多數
    人賭博財物。其賭法分為「二星」、「三星」及「四星」三種，「二星」係由簽
    賭者自上述四十七個號碼中任選二個號碼為一支簽，「三星」則係任選三個號碼
    為一支簽，「四星」則係任選四個號碼為一支簽，每簽一支賭注為新台幣（下同
    ）八十元，以核對香港政府每星期二、四開出之六合彩號碼作為輸贏之依據（亦
    即俗稱港號或臺號）。凡賭客簽中者，「二星」可得五千元、「三星」可得五萬
    元、「四星」可得六十萬元之彩金，未簽中者，其簽賭之賭資悉歸綽號「劉仔」
    之組頭所有，甲○○則可從中抽取數額不詳之金額，甲○○、綽號「劉仔」者自
    賭客未簽中之優勢結果，從中牟取利潤。迨至八十九年十月三日十九時許，在上
    址為警查獲，並扣得甲○○所有、供其與綽號「劉仔」者共同經營六合彩賭博所
    用之六合彩簽單四張、計算機一台。
二、案經臺北縣警察局板橋分局報請臺灣板橋地方法院檢察署檢察官偵查起訴。
    理  由
一、右揭事實，業據被告甲○○於警訊及本院審理中坦承不諱，並有搜索扣押證明筆
    錄一份附卷，及其所有供與綽號「劉仔」者經營六合彩賭博所用之六合彩簽單四
    張、計算機一台扣案可資佐證。雖被告於本院審理中另辯稱：伊僅係為「劉仔」
    之組頭調牌，未得好處云云，惟查，被告既係為綽號「劉仔」者之組頭調牌，並
    提供其所經營之「宏郁雜貨店」由不特定人打電話或親自前往簽賭，衡諸常情，
    其中被告若無一定利潤，又何以自己甘冒為警查獲風險，為綽號「劉仔」之組頭
    調牌？並負責收受簽賭金、交付中獎彩金、並為之計算之理？被告前開所辯，顯
    係避重就輕之詞。不足採信。事證明確，被告犯行洵堪認定。
二、核被告所為，係犯刑法第二百六十八條之意圖營利供給賭博場所罪、意圖營利聚
    眾賭博罪及同法第二百六十六條第一項前段之在公眾得出入之場所賭博財物罪。
    被告與「劉仔」之組頭間，互有犯意聯絡及行為分擔，皆為共同正犯。其於當期
    香港六合彩開獎前之多次接續行為，均係當次意圖營利，供給賭博場所、聚眾賭
    博及在公眾得出入之場所賭博財物犯行之一部行為，均不另論罪。而被告於每期
    開獎前接續行為中之意圖營利，供給賭博場所、聚眾賭博及在公眾得出入之場所
    賭博財物犯行，均係基於一個賭博犯意之決定，以達成同一犯罪之各個舉動，係
    以一行為而觸犯上開三罪名，為想像競合犯，應依刑法第五十五條之規定從情節
    較重之意圖營利，聚眾賭博罪處斷。又被告先後多次犯上開三罪之犯行，均時間
    緊接，所犯又各係構成犯罪要件相同之罪名，顯各係基於概括犯意為之，均為連
    續犯，皆應依刑法第五十六條之規定以一罪論，並加重其刑。爰審酌被告之品行
    、智識程度、為他人調牌共同經營六合彩賭博供人簽賭財物，從中牟取不法利益
    ，助長社會之僥倖心理，並敗壞社會善良風氣，經營期間之長短，以及犯罪後於
    警訊及本院坦承之態度等一切情狀，量處如主文所示之刑，並諭知易科罰金之折
    算標準。至扣案之六合彩簽單四張、計算機一台，均係被告所有、供其與「劉仔
    」者共同經營六合彩賭博所用之物，業據被告於警訊中及本院審理中供明在卷，
    均應依刑法第三十八條第一項第二款規定宣告沒收。
據上論斷，應依刑事訴訟法第二百九十九條第一項前段，刑法第二十八條、第五十六
條、第二百六十六條第一項前段、第二百六十八條、第五十五條、第四十一條、第三
十八條第一項第二款，罰金罰鍰提高標準條例第一條前段、第二條，判決如主文。
本案經檢察官張慶林到庭執行職務。
中      華      民      國      八十九      年    十二    月    二十九  日
                                      臺灣板橋地方法院刑事第四庭
                                          法  官  劉  大  衛
右正本證明與原本無異
如不服本判決，應於送達後十日內向本院提出上訴狀
                                          書記官  蕭  興  南
中      華      民      國      九十        年    一      月    四      日
附錄本案論罪科刑法條全文：
刑法第二百六十六條
在公共場所或公眾得出入之場所賭博財物者，處一千元以下罰金，但以供人暫時娛樂
之物為賭博者，不在此限。（罰金數額已依罰金罰鍰提高標準條例提高為十倍）
當場賭博之器具與在賭檯或兌換籌碼處之財物，不問屬於犯人與否，沒收之。
以下罰金。但以供人暫時娛樂之物為賭者，不在此限。
刑法第二百六十八條：意圖營利，供給賭博場所或聚眾賭博者，處三年以下有期徒刑
，得併科三千元以下罰金。


司法院資訊處製作；財團法人民間司法改革基金會備份。
